【裁判字號】    89,易,1090
【裁判日期】    901031
【裁判案由】    竊盜
【裁判全文】
臺灣苗栗地方法院刑事判決                        八十九年度易字第一九號
    公  訴  人  臺灣苗栗地方法院檢察署檢察官
    被      告  戊○○
右列被告因竊盜案件，經檢察官提起公訴（八十九年度偵緝字第二一七號、第二一八
號），本院判決如左：
    主  文
戊○○竊盜，處有期徒刑參月，如易科罰金，以參佰元折算壹日；又竊盜，處有期徒
刑參月，如易科罰金，以參佰元折算壹日；應執行有期徒刑伍月，如易科罰金，以參
佰元折算壹日。
    事  實
一、戊○○基於意圖為自己不法之所有，先於民國八十九年五月二十二日八時許，與
    曾貴源（另由檢察官為不起訴處分）二人，進入苗栗縣銅鑼鄉朝陽村朝北三十五
    號丁○○○所有建築物內（無故侵入建築物部分業於偵查時撤回告訴），同日稍
    後並由戊○○自行竊取屋內之丁○○○所有之修理挖土機之工具尖嘴鉗二支、螺
    絲起子六支、梅花扳手一支、六角扳手一支等物並放入其行李袋內，嗣於同日下
    午四時三十分許，經警查獲。再於八十九年七月九日凌晨二時五十分，由戊○○
    駕駛自用小客車搭載夏百慶（另由檢察官為不起訴處分），途經苗栗縣竹南鎮○
    ○路九十一號八八水果行前，因欲小解而在該處停車，戊○○竟因想吃水果，遂
    另行基於意圖為自己不法所有之犯意，自行竊取甲○○所有放置水果店前以帆布
    掩蓋之芒果一箱，得手後搬於路旁後正欲開車將其載運上車時，適為埋伏在該處
    之竹南鎮聯合守望相助隊小隊長楊秋法發現報警當場查獲。
二、案經苗栗縣警察局苗栗分局及竹南分局報請臺灣苗栗地方法院檢察署檢察官偵查
    起訴。
    理  由
一、訊據被告戊○○固坦承於右揭(一)之時、地為警查獲挖土機工具，惟矢口否認有為
    任何之竊盜犯行，辯稱：當時只是把那些工具集中放在房間內並沒有要偷的意思
    ，警察查獲時工具是放在房內抽屜內，伊的袋子也放在抽屜內，但工具並沒有放
    在伊的袋子內，警訊中所言不實；於事實(二)之時、地伊本來是要下去小便，當時
    有掀開水果行的帆布有看到裡面的水果，本來臨時起意想吃水果有想要搬，但因
    為夏百慶說要離開了，故沒有搬，伊當時只是要拿一個放在旁邊的廢棄紙箱回去
    裝工具云云。經查：
    (一)「該一批工具是屋主的，我把它放進我的行李袋內」，業據被告於八十九年五
      月二十二日警查獲當日之警訊時供認無訛，核與同案查獲之曾貴源於偵訊時所
      稱：「（問：挖土機的工具為何會放進戊○○的手提袋內？）有些是車上拿下
      來的，有些是屋內的工具，戊○○沒有告訴我為何拿那些工具」、被害人丁○
      ○○於警訊時所指述：「（問：曾貴源及戊○○為何會在你房子內？）曾貴源
      及戊○○說要住在那裡，且工具已放在手提行李袋內」，及證人即查獲警員黃
      文生於偵訊時表示：「在戊○○手提帶（黑色）查到修理挖土機之工具」之詞
      均相符合，參以被告於八十九年五月二十三日檢察官偵訊時業已表明警訊為實
      在，故被告事後翻異其詞，表示警訊筆錄不實在云云，顯係事後卸責之詞，委
      無足採，此外，並有被害人丁○○○之贓物認領保管單一紙在卷可稽。
    (二)「我當時開車到八八水果行前，想要上廁所，就到路邊小便，上完後就看到水
      果行前有放水果，就順手搬了一箱水果（芒果）出來，就被人發現報警方處理
      」，業據被告於警訊時坦承無誤，核與同案查獲之夏百慶於偵訊時所稱：「當
      天凌晨一點半左右，羅開他的車子，從竹南載我往竹山工作路過該處，羅說要
      上廁所，車停在水果行附近二十公尺處，羅下車去廁所，我在車旁小便，我上
      車之後等了十幾分鐘，才看到羅搬了一箱水果紙箱，他拿起來又放下去，我有
      喊叫他拿東西幹什麼，羅上車要啟動車子時，警察就過來了」，及證人即竹南
      鎮聯合守望相助隊小隊長楊秋法於偵訊時所證述：「我看到被告二人駕車停放
      在店前，約一百公尺處，較年輕的下車在車旁小便後即上車，另一位較矮的，
      下車後直接走到店前，先蹲在水果箱旁觀察約二、三分鐘，再掀開帆布搬走一
      箱水果，放在路邊，然後走回車上，發動引擎，準備到店前搬水果，我即以電
      話通知竹南派出所，約一、二分鐘警察至現場查獲，當時車輛正準備開至店前
      。（問：店門前燈光如何？）有路燈照明。」之詞均大致相符，參以被告於深
      夜至水果行前只為搬一紙空箱子裝工具，顯與常情不合，且如真係空箱子，則
      在重量不重之情形下，被告大可直接將搬至車內，而非放在路旁後再回去開車
      ，又被告坦承不認識楊秋法，則證人亦無誣陷被告之理，故被告事後空言否認
      犯行，顯係事後卸責之詞，不足採信，此外並有被害人甲○○之贓物認領保管
      單在卷可稽。
    (三)綜上，本件被告確有事實(一)、(二)之竊盜行為事證明確，其犯行均堪認定。
二、查被告既已於事實(二)之時地將水果移至路邊並置於自己之實力支配下，其行為顯
    已達既遂之階段，故核被告事實(一)、(二)所為，均係犯刑法第三百二十條第一項之
    竊盜罪。按「連續犯之所謂出於概括犯意，必須其多次犯罪行為自始均在一個預
    定犯罪計劃以內，出於主觀上始終同一犯意之進行，若中途另有新犯意發生，縱
    所犯為同一罪名，究非連續其初發的意思，即不能成立連續犯。」（最高法院七
    十年台上字第六二九六號判例可資參照），查本件被告於事實(二)之行為係因開車
    途經該處停車小解，臨時起意想吃水果始想要搬水果，業據被告於本院時供述無
    誤，故難認與事實(一)之行為有概括之犯意，故被告先後二次犯行，應予分論併罰
    。爰審酌被告犯罪之動機、手段、所生危害、犯後否認犯行等一切情狀，量處主
    文所示之刑並定應執行刑，以資懲儆。又被告於行為後，刑法第四十一條業經總
    統於九十年一月十日公布修正，同年一月十二日生效，將修正前原規定「犯最重
    本刑為三年以下有期徒刑以下之刑之罪，而受六月以下有期徒刑或拘役之宣告，
    因身體、教育、職業或家庭之關係，執行顯有困難者，得以一元以上三元以下折
    算一日，易科罰金。」公布修正為「犯最重本刑為五年以下有期徒刑以下之刑之
    罪，而受六個月以下有期徒刑或拘役之宣告，因身體、教育、職業、家庭之關係
    或其他正當事由，執行顯有困難者，得以一元以上三元以下折算一日，易科罰金
    。但確因不執行所宣告之刑，難收矯正之效，或難以維持法秩序者，不在此限。
    併合處罰之數罪，均有前項情形，其應執行之刑逾六月者，亦同。」比較修正前
    、後條文規定之結果，以修正後之規定有利於被告，自應依刑法第二條第一項前
    段之規定，適用裁判時之法律即修正後之刑法第四十一條第一項前段之規定，就
    被告所處如主文所示之徒刑，諭知易科罰金之折算標準。
三、臺灣苗栗地方法院檢察署移送併辦（八十九年度偵字第四八七號、九十年度偵
    字第四二八一號）意旨略以：被告戊○○意圖為自己不法之所有，於(一)八十九年
    五月份，潛入竊取丙○○管理之苗栗縣頭份鎮田寮里三鄰萬善寺內，竊取三洋牌
    電視一台；(二)八十九年八月份，以闖空門方式潛入苗栗縣竹南鎮○○○街九十七
    號林籠住處，竊取電視一台、冷氣機一台、行動電話一支；(三)八十九年九月十二
    日上午五時，在新竹縣竹東鎮五豐里世昌建材行前，竊取鍾蘭嬌所有之ＭＦ─五
    四四號自小貨車一台；(四)八十九年十月五日凌晨，在苗栗縣頭份鎮○○里○○
    街六號一樓騎樓下，竊取廖光明所有之ＩＦＵ─二二號重型機車；(五)九十年六
    月三日早上三時許，在新竹市○○路三五一號前，竊取乙○○所有之ＥＨ─七六
    二號自用小客車一部，因認被告此部分亦涉犯竊盜犯行，且與上開被告有罪部
    分有裁判上一罪之連續犯關係云云。經查：被告戊○○雖對此併辦五部分之犯行
    均坦承不諱，惟供述偷萬善寺的東西是因去找朋友，剛好看到電視沒有人看管，
    就把它搬上車，在苗栗縣竹南鎮○○○街是到朋友家看到該屋沒有人住車也沒有
    關才進去偷，新竹縣之自小貨車是經過那裡徒手竊取該車，而ＩＦＵ─二二號
    重型機車是因當時被通緝，看到警察想逃走剛好看到機車才竊取，又ＥＨ─七六
    二號自用小客車是當時與朋友共騎一輛機車臨時起意才偷車子，且伊如有偷東
    西都是臨時有人說缺東西或是自己缺東西才去偷等語（見本院九十年三月八日、
    十月十八日筆錄），故難認被告竊取此五部分之物與事實欄之犯行有概括之犯意
    ，參諸前揭判例，與本案並無裁判上一罪之連續犯關係，故此五部分之竊盜行為
    自均應退回檢察官另行處理。
據上論斷，應依刑事訴訟法第二百九十九條第一項前段，刑法第二條第一項前段、第
三百二十條第一項、第五十一條第五款，罰金罰鍰提高標準條例第一條前段、第二條
，判決如主文。
本案經檢察官吳義聰到庭執行職務
中      華      民      國    九十      年      十      月    三十一    日
                                臺灣苗栗地方法院刑事第二庭
                                        法  官  黃  建  都
右正本證明與原本無異
如不服本判決，應於判決送達後十日內向本院提出上訴狀（應附繕本），上訴於臺灣
高等法院臺中分院。
                                        書記官  黃  士  益
中      華      民      國    九十      年      十      月    三十一    日
附錄論罪法條
刑法第三百二十條第一項
意圖為自己或第三人不法之所有，而竊取他人之動產者，為竊盜罪，處五年以下有期
徒刑、拘役或五百元以下罰金。


司法院資訊處製作；財團法人民間司法改革基金會備份。
